【裁判字號】    95,訴,5
【裁判日期】    950503
【裁判案由】    違反毒品危害防制條例
【裁判全文】
臺灣澎湖地方法院刑事判決                 95年度訴字第5號
公  訴  人  臺灣澎湖地方法院檢察署檢察官
被      告  丁○○
選任辯護人  陳忠勝律師
上列被告因違反毒品危害防制條例案件，經檢察官提起公訴（94
年度偵字第45、69、70、554、572號），本院判決如下：
    主  文
丁○○連續販賣第二級毒品，處有期徒刑玖年，褫奪公權伍年。
扣案夾鍊袋參拾貳個沒收。販賣毒品所得新台幣柒萬肆仟元沒收
，如全部或一部不能沒收時，以其財產抵償之。
    事  實
一、丁○○明知安非他命為毒品危害防制條例所列之第二級毒品
    ，依法不得持有、販賣，竟意圖營利，基於販賣第二級毒品
    安非他命之概括犯意，自民國92年10月中旬某日起至94年10
    月間某日止，利用其從事擺放電動玩具機檯工作，遊走澎湖
    縣馬公市、湖西鄉等地之機會，以夾鍊袋將安非他命予以分
    裝，並以門號0000000000號或0000000000號手機為聯絡工具
    ，與欲購買毒品之人約明交易之安非他命數量、價格、時間
    、地點，再駕駛ZR－2149號自小客車至交易地點等方式，連
    續於下述時、地，以每包安非他命新台幣（下同）1千元或2
    千元之價格，販賣安非他命予己○○、乙○○、辛○○、壬○○、丙○○、丑○○、癸○○等人，共得款7萬4千元：
（一）於94年2月間某日、94年4月間某日及94年10月28日晚上9
      時許，分別在澎湖縣馬公市馬公國小附近、澎湖縣馬公市
      某地點及馬公市澎湖縣馬公市文澳市場公廁旁邊，各以每
      包2000元之價格，連續販賣安非他命予己○○3次，共得
      款5千元（第3次因己○○身上只帶1千元，該次僅給丁○○1千元）。
（二）自94年3月初某日起至94年10月28日止，在澎湖縣馬公市
      ○○路「我家牛排」店前、澎湖縣馬公市台華輪候船處、
      澎湖縣馬公市○○路「意難忘卡拉OK」前，其中9次各以
      每包1000元，其餘2次各以每包2000元之價格，連續販賣
      安非他命予乙○○11次，共得款1萬3千元。
（三）自94年5月間某日起至94年10月12日晚上止，在辛○○所
       經營位於澎湖縣湖西鄉葉國小附近之檳榔攤、澎湖縣
      馬公市馬公國中、澎湖縣湖西鄉葉村129號之4辛○○住
      處前等地，各以每包2000元之價格，連續販賣安非他命予
      辛○○10次，共得款2萬元。
（四）自92年10月中旬某日起至93年6月間某日止，均在澎湖縣
      馬公市○○路「維尼熊」電子遊藝場內，各以每包2000元
      之價格，連續販賣安非他命予壬○○10次，共得款2萬元
      。
（五）自94年4月間某日起至94年9月初某日止，在澎湖縣馬公市
      「維尼熊」電子遊藝場、澎湖縣馬公市○○路「得益檳榔
      攤」、澎湖縣湖西鄉隘門村22號之3丙○○住處前等處，
      各以每包2000元之價格，連續販賣安非他命予丙○○3次
      ，共得款6千元。
（六）自94年9月間某日起至94年10月間某日止，在澎湖縣馬公
      市○○路9號之1「水里檳榔攤」、國立澎湖科技大學前，
      各以每包2000元之價格，連續販賣安非他命予丑○○2次
      ，共得款4千元。
（七）自93年8月中旬某日起至94年8月中旬某日止，均在澎湖縣
       馬公市○○路「世紀之星」電玩店外，以每包2000元之價
       格，連續販賣安非他命予癸○○3次，共得款6千元。
嗣丁○○於94年10月28日晚上9時許，在澎湖縣馬公市文澳市場
旁，與己○○交易安非他命後，己○○旋即為警於澎湖縣馬公市
文澳國小旁查獲，當場扣得丁○○販賣予己○○之安非他命一包
(已經另案宣告沒收），並於丁○○與女友蔡嘉君同居之澎湖縣
馬公市案山里70號之6「乙統飯店」917號房，扣得丁○○所有供
犯罪所用之夾鍊袋32個，經警循線查獲上情。
二、案經澎湖縣警察局移送臺灣澎湖地方法院檢察署檢察官偵查
    起訴。
    理  由
壹、有罪部分
一、訊據被告丁○○矢口否認有何販賣安非他命之犯行，辯稱：
    係與己○○等人合資購買毒品云云，惟查：
（一）被告以外之人於偵查中向檢察官所為陳述，除顯有不可信
      之情況者外，得為證據，刑事訴訟法第159條之1第2項定
      有明文。又偵查中對被告以外之人所為之偵查筆錄，或被
      告以外之人向檢察官所提之書面陳述，性質上雖均屬傳聞
      證據，惟就該立法理由觀之，係考量現階段刑事訴訟法規
      定檢察官代表國家偵查犯罪、實施公訴，依法其有訊問被
      告、證人及鑑定人之權，而實務運作時，檢察官偵查中向
      被告以外之人所取得之陳述，原則上均能遵守法律規定，
      鮮少以強暴、脅迫及其他不正之方法取得供述證據，其可
      信度極高，而有此例外之規定，故除反對被告以外之人於
      偵查中所為之供述得具有證據能力之一方，已釋明該供述
      「顯有不可信之情況」之理由外，不宜遽指該被告以外之
      人於偵查中之陳述不具證據能力。本件證人己○○、乙○○、辛○○、壬○○、丙○○、丑○○、癸○○於檢察官
      偵查中以證人身分所為之陳述，未據被告及選任辯護人提
      及檢察官在偵查時有何不法取供之情形，或釋明上開陳述
      有顯不可信之情況，依前開說明，渠等於偵查中之證述均
      具有證據能力，核先敘明。
（二）證人己○○於94年10月29日偵查時（94年度偵字第572號
      一卷頁32-頁34）供稱：「（問：為何買安非他命？）自
      己吸用。」、「（問：安非他命何來？）向一個叫帥哥的
      人即丁○○拿的。」「（問：共向丁○○拿幾次？）在澎
      湖共3次，高雄那次不是向丁○○拿。」「（問：第一次
      何時向丁○○拿安非他命？）約今年（94年）2月份。當
      時以何手機連絡丁○○我忘記了，但我是打他0000000000
      的電話，因為我之前就認識丁○○，人家說他有賣安非他
      命，所以我打電話給他時，就告訴他我是誰，問他有沒有
      東西，他說有，他問我拿多少，我說2千元，地點是約在
      馬公國小那裡，他開車過來把門窗搖下，我把錢拿給他，
      他把東西拿給我，就走了，我當時就知道他會開銀色三菱
      的車子來。」「（問：第2次何時向丁○○拿安非他命？
      ）今年（94年）4月份晚上，交易方法與第1次一樣，他開
      同樣的車子。但地點我忘記了。」「（問：第3次何時向
      丁○○拿安非他命？）昨天（94年10月28日）晚上8點多
      ，當時我以0000000 000電話是打他0000000000電話連絡
      他，我問他有沒有東西，他說等一下再打給我，約過了1
      小時，他打給我說有，他約我在文澳市場公廁旁交貨，我
      昨天向他買2千元，但因為我身上只有1千元，所以只先給
      他1千元。」「（問：是否確定3次賣安非他命給你之人是
      丁○○？）是，我與他交易時都是面對面，昨天交易時我
      有看到他的車子右前座上有一個女子，但我沒有看清楚長
      相，之前的2次他的車上沒有其他人。」「（問：是否有
      跟他合資買毒品？）沒有。」「（問：有無跟他一起吸毒
      ？）沒有。」「（問：你打電話時怎麼跟他說？）我都問
      他有沒有代幣或說有沒有辦法。」「（問：是否有欠他賭
      錢？）沒有。我跟他沒有在聯絡，只有要買毒才打給他。
      」，於本院審理中（本院卷頁81-頁85）復供稱：於偵查
      中所言均實在，確向丁○○買3次安非他命等語，已一致
      於偵查、審理中詳就被告丁○○以何方式、價格、於何時
      、地交易毒品等事項予以敘明，參諸證人己○○與被告丁○○於94年4月21日、10月28日均有電話聯絡（94年偵572
      號卷一頁55-頁57通聯紀錄）及其2人於94年10月28日之電
      話內容提及買賣安非他命等情事（94年偵572號卷一頁8-
      頁9監聽譯文），足見被告丁○○確有上揭（一）之販賣
      安非他命予己○○情事。
（三）證人乙○○於94年11月15日偵查中（94年度偵字第572號
      一卷頁59-頁61）供稱: 「（問：安非他命係向何人以何
      方式買得？購買地點？）安非他命是每次以新台幣1千元
      或2千元不等向丁○○ (俗稱帥哥)買得。購買地點大部分
      是在馬公市我家牛排店前賣給我的，也有在台華輪候船處
      買了2、3次，在樹德路意難忘卡拉OK店買了一次，我沒有
      跟其他人買過毒品。」、「（問：後來你是以何方式向丁○○買毒品的？）打電話，：：：，但我有將他聯絡的電
      話輸入我的手機，我的手機號碼0000000000，：：：。」
      、「（問：交易地點是何人決定的？交易方式如何？）地
      點是丁○○決定，每次他都是開一輛銀色三菱自小客車，
      通常是我先到他才到，我也是每次開車過去，他會逆向開
      到我車邊，我們就拉下駕駛座的窗戶，一手交錢一手交貨
      ，談了一二句後就分開了。」、「（問：電話中你是以何
      方式與他連絡買毒品情事？）丁○○有說過他之前是作向
      金錢豹的電動玩具，所以我在電話中會跟他說我要台仔 (
      就是安非他命)，二台就是2千元的意思。平均是一星期買
      一次，1千元可以吸1次，我一星期要吸2次，一次約有十
      幾口的數量。所以今年來講我總共向他買了有11、12次之
      多。比較有印象的是最後一次是在上個月 (10)月28日晚
      上9、10點間在馬公市我家牛排店前買2千元的安非他命
     ，另外一次是 (94年10月13日）凌晨2點多在意難忘也是買
      2千元。」、「（問：他賣給你安非他命時是如何包裝？
      ）是夾鏈袋，今天被查扣的夾鏈袋是他賣給我的。」、「
      （問：丁○○給你幾支電話聯絡？）2支。」、「（檢察
      官當庭勘驗乙○○手機，經乙○○尋找丁○○電話分別是
      ：１、名稱 (美女)，電話0000000000。２、名稱 (帥哥
      )，電話0000000000）（問：是否就這2支電話？）是的。
      」、「（問：哪支比較常連絡用？）起先是以帥哥電話連
      絡，後來是以美女連絡，美女這支是最近二個月才打的，
      二支電話都是他本人親自接聽，平時我也不會跟他聊天，
      打電話給他目的是要買毒品，也是打電話給他要毒品，他
      那邊沒有毒品有5、6次之多。我平時與他沒有財物的往來
      ，也沒有仇恨，我沒有欠他任何錢，我都是以現金和他買
      毒品，沒有欠他買毒品的錢。」，詳就被告丁○○以何方
      式、價格、於何時、地交易毒品等事項予以敘明，證人乙○○於本院審理中雖改稱：安非他命是丁○○送的，沒有
      金錢交易云云，惟毒品取得不易，價格高昂，被告丁○○
      尚無無端送給乙○○毒品之理，該與偵查中不符之供述，
      係曲意迴護被告丁○○之詞，不足採信，參諸證人乙○○
      與被告丁○○於94 年3月至7月間有11次之通話紀錄（94
      年偵572號卷一頁73-頁74電話通聯紀錄），且於94年10月
      13日凌晨2時許及94年10月28日21時許之通話內容均提及
      買賣安非他命等情事（94年偵572號卷一頁70-頁71監聽譯
      文），足見被告丁○○確有上揭（二）之販賣安非他命予
      乙○○情事（乙○○未明確記憶以1千元或2千元購買者，
      以有利於被告之1千元為認定）。
（四）證人辛○○於95年1月19日偵查時（94年度偵字第572號二
      卷頁32-頁35）供稱：「（問：你向丁○○買過幾次？）
      10次，因為我花了2萬元，就是買了10次，我大概有在算
      ，我每次買2千元，第一次大約是去年（94年）5、6月間
      ，最後一次是10月中旬，2、3週買一次。也是用我000000
      0000的手機打他的0000000000號，跟他說要換「代幣」 (
      意思就是安非他命)，如果有，我就說我要換2千，都在
      葉國小前附近，我經營的檳榔攤，交易過7、8次，還有一
      次在馬公國中，還有一次是在我自家門前。」「（問：電
      話中提到「代幣」是否指安非他命？）是。」「（問：(
      提示0000000000、94年9月12日19時20分譯文)你與他在談
      何事？）本來是想跟他拿安非他命，但他身上沒有，所以
      就打消念頭。我在電話中提到要拿要擦一擦是只要拿安非
      他命的意思。」「（問：(提示同上電話、94年9月21日13
      時50分譯文)在談何事？）他打電話問我，我身上還有沒
      有之前向他買的安非他命，我說有，後來就在我自家門口
      拿了約可吸十二次份量的安非他命給他。」「（問：(提
      示同上電話、94年10月12日19時58分譯文)在談何事？）
      要向丁○○拿安非他命。我在電話中說這二千元是別人要
      花的，是要推給別人，事實上是我自己要吸用。二千元是
      我要買安非他命的錢，不是要還他的。這是我最後一次跟
      他買：：：，通話的當晚：：：就在馬公國中拿安非他命
      給我，約隔了幾天才把錢給他 (正確時間不記得了)。」
      、「（問：(提示同上電話、94年10月12日21時05分、23
      時26分、23時32分譯文)在談何事？）約要拿安非他命的
      地點。應該當晚就拿到了。」、「（問：丁○○是本人拿
      毒品給你？）是，沒有透過其他人。」、「（問：是否有
      與丁○○一起吸安非他命？）沒有。」、「（問：是否與
      丁○○合資去買安非他命？）不是。」，詳就被告丁○○
      以何方式、價格、於何時、地交易毒品等事項予以敘明，
      證人辛○○於本院審理中改稱：沒有向丁○○買安非他命
      ，是和丁○○合資向他人買的云云，係曲意迴護被告丁○○之詞，不足採信，參諸證人辛○○該等向被告丁○○購
      買安非他命之供述，核與渠等多次通話監聽譯文相符（94
      年度偵字第572號二卷頁43-頁53），足認被告丁○○確有
      上揭（三）販賣安非他命予辛○○之犯行。
（五）證人壬○○於94年11月20日偵查中（94年度偵字第572號
      二卷頁6-頁8）供稱：「（問：你吸食之安非他命由何處
      取得？）向丁○○買，從92年10月中旬，在馬公市○○路
      維尼熊第一次向他買。（其餘幾次交易地點都在馬公市○○路維尼熊電子遊藝場內）」「（問：之後有無向其他人
      買過？）除高雄（94年10月在高雄購買吸食1次）那次外
      ，都是向他（丁○○）買。」「（問：他留之電話？）00
      00000000。」「（問：你用哪支電話打給他？）00000000
      00，這支電話我用很久了，這一二年這支電話均無遺失過
      或借給別人。」「（問：如何與丁○○交易毒品？）我打
      他手機，他叫我去維尼熊找他，我把錢給他，他叫我去廁
      所鏡子後面拿安非他命，是用夾鏈袋再用衛生紙包起來，
      我固定一次買二千元，可吸食二次，之前二三天跟他買一
      次，前後共跟他買過十幾次，（最後一次跟他買之時間應
      該是在93年中旬）。」「（問：電話中如何跟他購買毒品
      ？）直接跟他說我要拿二千元，他就知道意思了。」「（
      問：為何與他自94年3月至8月份與丁○○電話連絡多次？
      ）有的是與他說放電動玩具，有的是向他買毒品，但均無
      買到。」「（問：是否與丁○○合資買毒品？）沒有，我
      沒跟他一起吸過毒品，我是向他買毒品，每次拿錢給他均
      是向他買毒品。」、「（問：有無其他意見？）我跟他買
      過毒品共10幾次，現在沒工作。」，於95年1月23日偵查
      時（94年度偵字第572號二卷頁1-頁2）供稱：「（問：(
      提示同上電話譯文，94年10月14日0時17分、10月18日22
      時17分)在談何事？）10月14日是在跟他買安非他命，10
      月18日應該是在談換零錢。我講「角仔」有二種意思，一
      種是安非他命，一種是零錢。」，已詳就被告丁○○以何
      方式、價格、於何時、地交易毒品等事項予以敘明，證人
      壬○○於本院審理中改稱：沒有向丁○○買安非他命，是
      和丁○○合資向他人買的云云，係曲意迴護被告丁○○之
      詞，不足採信，參諸證人壬○○與被告丁○○於94年10月
      14日0時17分許之通話內容確提及買賣安非他命（角仔）
      等情事（94年偵572號卷二頁15監聽譯文），足見被告丁○○確有上揭（四）之販賣安非他命予壬○○情事。
（六）證人丙○○於95年1月17日偵查中（94年度偵字第572號二
      卷頁70-頁72）供稱：「（問：妳吸食之安非他命何來？
      ）向「阿翔」（丁○○）拿的，大約在94年4、5月間向他
      拿，我是以電話與他連絡，或是他來我家開機檯時順便問
      他。我以家裡的電話0000000或是0000000000電話與丁○○連絡，0000000000是我先生名下，但是我在用。我在電
      話中都問丁○○「有、沒有」，如果是來換機檯時，我也
      會順便問他，我在電話中沒有提到安非他命，只問「有、
      沒有」，在電話中他會告訴我收費多少，我一次約買2000
      元，2000元可以吸好幾次。」「（問：丁○○在何處交付
      安非他命？）我曾到馬公維尼熊店門外向他拿一次，得益
      檳榔店拿了一次，有一次他到我家換機檯時我向他拿。」
      「（問：是丁○○本人親自交付安非他命？）是。是一手
      交錢一手交貨，安非他命他都用小的夾鏈袋裝。」、「（
      問：妳叫丁○○幫你買安非他命，還是向丁○○買安非他
      命？）我只認識他，我是向他買。」「（問：是否與丁○○一起吸食安非他命？）沒有。」「（問：買安非他命是
      否又與丁○○一起吸？）我是自己吸。」「（問：最後一
      次向丁○○買安非他命在何時？）94 年9月初。」，於本
      院審理中（本院卷頁111-頁113）復供稱：偵查中所言均
      實在，確向丁○○買3次安非他命等語，已一致於偵查、
      審理中詳就被告丁○○以何方式、價格、於何時、地交易
      毒品等事項予以敘明，足見被告丁○○確有上揭（五）之
      販賣安非他命予丙○○情事。
（七）證人丑○○於95年1月18日偵查中（94年度偵字第572號二
      卷頁119-頁121）供稱：「（問：你是否有向丁○○買過
      安非他命？）有，94年9、10月間。我開水里檳榔店，他
      在我店內放檯子。我跟他買過很多次，次數不一定。一次
      都買一小包二千元。」「（問：「帥哥」在何處拿毒品給
      你？）四維路海專 (科技大學)或是我店裡。」「（問：
      以何電話連絡？）我的是0000000000，丁○○是00000000
      00，他還有另一支電話我忘了。」（問：(提示000000000
      0、94年10月12日23時51分及10月13日23時7分譯文)「代
      幣」何意？）就是安非他命。」，於本院審理中（本院卷
      頁116-頁119）復供稱：偵查中所言均實在，確向丁○○
      買2、3次安非他命等語，已一致於偵查、審理中詳就被告
      丁○○以何方式、價格、於何時、地交易毒品等事項予以
      敘明，參諸證人丑○○與被告丁○○於94年10月12日、13
      日之通話內容確提及買賣安非他命（代幣）等情事（94
      年偵572號卷二頁116監聽譯文），足見被告丁○○確有上
      揭（六）之販賣安非他命予丑○○情事。
（八）證人癸○○於94年2月14日偵查中（94年度偵字第572號二
      卷頁165-頁168）供稱：「（問：何時開始跟丁○○買安
      非他命？）93年8月份。」「（問：第一次購買情形？）
      我用我0000000000號打給他的手機。號碼有記在我的手機
      內。我就問他有沒有，我的意思是要向他買安非他命，他
      也知道，他說有，我們約在馬公市的漁會附近「四季（世
      紀之誤）之星遊樂場」，時間約在晚上8、9點時，我買了
       2千元。我在電話中有跟他說，在電話中我是以「幾支」
      、「幾台」，一台、一支就代表1千元。我沒有在放檯子
      。他是開三菱的車。我前後跟他買過3、4次。地點都如上
      述，數量都是買2千元，都是一手交錢一手交貨，我沒有
      欠他毒品錢。我不知道他的毒品來源。」「（問：有無在
      警詢中說在94年8月中旬最一次向丁○○買毒？）有。就
      大概是那時間，我沒有跟他買過其他種類的毒品。」「（
      問：(提示0000000000，94年9月9日19時28分、20時05分
      、94年9月11 日19時31分譯文)在談何事？）要跟他買安
      非他命，但這3通都沒有買到。我在電話中提到二隻有沒
      有都是要問他有沒有安非他命。」癸○○：「（問：你是
      否有與丁○○一起吸過安非他命？）沒有。都是自己一個
      。」「（問：你是與丁○○一起出資買毒品或是自己買？
      ）自己買。」，於本院審理中（本院卷頁137-頁140）復
      供稱：偵查中所言均實在，確向丁○○買3、4次安非他命
      等語，已一致於偵查、審理中詳就被告丁○○以何方式、
      價格、於何時、地交易毒品等事項予以敘明，參諸證人癸○○與被告丁○○於94年9月9日、11日之通話內容確提及
      買賣安非他命等情事（94年偵572號卷二頁176-頁177監聽
      譯文），足見被告丁○○確有上揭（七）之販賣安非他命
      予癸○○情事。
（九）安非他命係第二級毒品，政府早已禁令嚴加取締，且價格
      不低，被告當無不知之理，被告取得安非他命之成本雖不
      詳，但其多次販賣予證人己○○等人，過程中之取貨、售
      出交貨，均須承擔嚴重刑事責任風險，衡情被告苟無利可
      圖，應無甘冒被取締判處重刑之危險，而從事第二級毒品
      之販賣，是被告販賣安非他命為求牟利之意圖，應屬明確
      。
（十）此外，復有扣押筆錄、車籍資料、夾鍊袋32個等附卷可稽
      ，本件事證明確，被告所辯不足採信，其犯行堪以認定，
      應予依法論科。
二、核被告所為，係犯毒品危害防制條例第四條第二項販賣第二
    級毒品罪。被告持有第二級毒品之低度行為，應為其販賣之
    高度行為所吸收，不另論罪。被告先後多次販賣第二級毒品
    犯行，均時間緊接，犯罪構成要件相同，顯均係基於概括犯
    意反覆為之，為連續犯，應依刑法第56條之規定，以一罪論
    ，並依法加重其刑（無期徒刑部分不得加重）。爰審酌被告
    為謀一己私利，販賣毒品多次，嚴重影響社會治安及國民健
    康，犯後飾詞狡辯，毫無悔意，公訴人求處被告有期徒刑10
    年，並非無見，惟併斟酌被告無前科紀錄，素行尚佳，且經
    本院認定之犯罪事實較諸起訴範圍有所減縮等一切情狀，量
    處如主文所示之刑。又依被告所為本件販毒之犯罪性質，併
    予宣告褫奪公權5年。扣案之夾鍊袋32個係於被告賃居之飯
    店房間內查獲（同時查獲之吸管分裝器等施用安非他命工具
    ，與本案無關，併此敘明），且參酌被告係以夾鍊袋分裝安
    非他命後持以販賣及該等夾鍊袋大小均與己○○向被告購買
    經查扣之安非他命夾鍊袋（連同安非他命已另案宣告沒收）
    大致相同等情，堪認其係被告所有供分裝安非他命以販賣之
    犯罪所用之物，應依毒品危害防制條例第19條第1項前段規
    定，宣告沒收。被告販賣第二級毒品得款7萬4千元，應依毒
    品危害防制條例第19條第1項規定沒收，如全部或一部不能
    沒收時，以被告財產抵償之。
貳、不另為無罪諭知部分
一、公訴意旨略以：被告丁○○基於販賣安非他命之概括犯意，
    自94年9月中旬某日起至94年9月底某日止，在澎湖縣馬公市
    「一品檳榔攤」、澎湖縣馬公市「富春遊藝場」附近等處，
    以每包1000元至2000元之價格，連續販賣安非他命予戊○○
    約3至4次，復自94年5月間某日起至94年7月間某日止，在澎
    湖縣馬公市「怡園」、澎湖縣馬公市○○路「得益檳榔攤」
    附近等處，以每包2000元之價格，連續販賣安非他命予甲○○約7次，因認被告此部分犯毒品危害防制條例第四條第
    二項販賣第二級毒品罪之連續犯嫌。
二、經查：
（一） 證人戊○○與被告丁○○間於94年9月11日之通話內容係
       關於丁○○要戊○○幫忙調取安非他命，9月20日之通話
       內容係關於丁○○向戊○○詢問安非他命價格，9 月24
       日之通話內容則係戊○○央請丁○○代墊款項購買安非
       他命，此有監聽譯文附卷可稽（94年偵572號卷一頁95-
       頁112），證人戊○○於95年1月20日偵查時(94年度偵字
       第572號一卷頁77-頁80）亦供稱：「（問：(提示000000
       0000，94年9月11日6時50分到9時13分譯文)在談何事？
       ）當時丁○○請我幫忙調安非他命。剛好「和阿」去我
       檳榔攤買東西，就說幫我問問看，我拿了1千元零錢給他
       ，他把錢拿走，後來「和阿」打電話給我說放在我店外
       的水龍頭那邊，叫我自己去拿，我說我在睡覺我不要出
       去，我先叫我弟弟項秉閎去看，但他沒找到，我又叫甲○○去找，他也沒有找到。「阿猴」就是我弟弟。」、
       「（問：(提示同上電話譯文94年9月20日9時20分)在談
       何事？）丁○○在問我安非他命澎湖與台灣的價錢有何
       不同。」、「（問：(提示同上電話譯文94年9月24 日5
       時25分)在談何事？）我叫他先幫我出錢買2000元的安非
       他命。（當時我與甲○○在我家裡）」、「（問：(提示
       同上電話譯文94年9月24日21時15分)在談何事？）那天
       我喝醉了，我睡著了，他打電話給我，是甲○○接的，
       甲○○就下去拿安非他命。他用衛生紙包著放在電視旁
       邊，但我沒有找到。這一次我也沒有給他錢。」、「（
       問：多久請丁○○調一次毒品？）4、5天請他調一次，
       一次調1到2000元左右。他約拿了3、4、5次給我，都沒
       有拿錢。」，於本院審理中亦陳稱：伊請被告丁○○代
       調安非他命，沒有給丁○○錢，丁○○也沒有說要向伊
       收錢等語（本院卷頁91-頁92），均無證據顯示戊○○有
       向被告丁○○購買安非他命之情事，難認被告丁○○有
       公訴人所指此部分之販毒犯行。
（二）證人甲○○（案外人庚○○指述甲○○有販毒情事，見94
      年度偵字第572號二卷頁155-頁157及本院卷頁141）雖於
      偵查中供稱向被告丁○○購買安非7、8次云云（於警詢中
      則稱購買30幾次）（94年度偵字第572號一卷頁128-頁131
      、頁136-頁139），惟查證人甲○○於上開偵查中另自承
      其有與丁○○一起吸過毒品3、4次，亦有與戊○○一起吸
      用安非他命，且上述被告丁○○於94年9月11日請戊○○
      幫忙調取安非他命及戊○○於94年9月24日請丁○○代墊
      款項購買安非他命之情事，證人甲○○均有參與，依此情
      狀觀察，證人甲○○與戊○○、被告丁○○關係密切，渠
      等間或有相互幫忙調取安非他命，或有一起吸用安非他命
      ，惟尚難遽認有直接以金錢交易之販毒情事；參諸證人甲○○於94年7月間係向臺灣本島之人購買毒品，其所購毒
      品亦非來自於被告丁○○等情，難認被告丁○○有公訴人
      所指此部分之販毒犯行。
三、公訴人認被告販賣安非他命予戊○○、甲○○部分，不能成
    立犯罪，惟此部分與上開起訴判刑部分有連續犯之裁判上一
    罪關係，爰不另為無罪之諭知。
據上論斷，應依刑事訴訟法第299條第1項前段，毒品危害防制條
例第4條第2項、第19條第1項，刑法第11條前段、第56條、第37
條第2項，判決如主文。
本案經檢察官子○○到庭執行職務。
中    華    民    國    95    年    5     月    3     日
                  刑事庭  審判長法  官  管安露
                                法  官  李宛玲
                                法  官  陳順輝
以上正本係照原本作成。
如不服本判決，應於判決送達後10日內，向本院提出上訴狀（須
附繕本）。
中    華    民    國    95    年    5     月    4     日
                                書記官  劉竹苞
論罪法條：
毒品危害防制條例第四條第二項：
製造、運輸、販賣第二級毒品者，處無期徒刑或 7 年以上有期徒
刑，得併科新臺幣 7 百萬元以下罰金。


司法院資訊處製作；財團法人民間司法改革基金會備份。
